---
title: "Profiling"
author: "Miguel Albertí Pons, Iker González Cuellar, Pol Martínez Collado"
date: "28-02-22"
output:
  html_document: default
---

```{r}
#  Reading credsco2.txt
dd = read.table("_repository/credsco2.txt",header=T, check.names = F)

# Dimensions and summary of data
dim(dd)
summary(dd)

#Libraries
library(FactoMineR)
library(ggplot2)
library(reshape2)
library(tidyr)
library(dplyr)
```

#### 1. Lea el fichero "churn.txt" y efectúe un "summary" de los datos. ¿Detecta algún error o inconsistencia?. Si es así, corríjalo.

```{r}
data = read.table("_repository/churn.txt",header=T)
summary(data)
```

#### 2. Especifique cuál es la variable de respuesta y cuáles son las explicativas y el tipo de todas ellas.

La variable de respuesta es "Baja", ya que es el factor que queremos analizar y poder predecir con el resto de variables, que serian entonces las variables explicativas.

En cuanto al tipo tenemos:

-   Variables contínuas: antig, Total_activo, Total_Plazo, Total_Inversion, Total_Seguros, Total_Vista, oper_caj_Libreta, oper_ven_Libreta, dif_CC, dif_Libreta, dif_Plazo, dif_Ahorro, dif_Largo_plazo, dif_Fondos_inv, dif_Seguros, dif_Planes_pension, dif_Hipoteca y dif_Prest_personales.

-   Variables categóricas: Baja, edatcat, sexo, Nomina, Pension, Debito_normal, Debito_aff, VISA, VISA_aff, MCard, Amex y dif_resid.

#### 3. Efectúe una gráfica de los datos: un diagrama de barras para las variables categóricas y un histograma para las variables continuas.

```{r}
#Variables categóricas
barplot(table(data$Baja), main = "Baja")
barplot(table(data$edatcat), main = "Edad")
barplot(table(data$sexo), main = "Sexo")
barplot(table(data$Nomina), main = "Nómina")
barplot(table(data$Pension), main = "Pensión")
barplot(table(data$Debito_normal), main = "Débito normal")
barplot(table(data$Debito_aff), main = "Debito aff")
barplot(table(data$VISA), main = "VISA")
barplot(table(data$VISA_aff), main = "VISA aff")
barplot(table(data$MCard), main = "MCard")
barplot(table(data$Amex), main = "Amex")
barplot(table(data$dif_resid), main = "Cambio de residencia")

#Variables contínuas
hist(data$antig, main = "Antiguedad")
hist(data$Total_activo, main = "Activo total")
hist(data$Total_Plazo, main = "Plazo total")
hist(data$Total_Inversion, main = "Inversión total")
hist(data$Total_Seguros, main = "Seguros total")
hist(data$Total_Vista, main = "Vista total")
hist(data$oper_caj_Libreta, main = "Operaciones en cajero")
hist(data$oper_ven_Libreta, main = "Operaciones en ventanilla")
hist(data$dif_CC, main = "Diff Cuenta Corriente")
hist(data$dif_Libreta, main = "Diff Libreta")
hist(data$dif_Plazo, main = "Diff Plazo")
hist(data$dif_Ahorro, main = "Diff Ahorro")
hist(data$dif_Largo_plazo, main = "Diff largo Plazo")
hist(data$dif_Fondos_inv, main = "Diff Fondos de inversión")
hist(data$dif_Seguros, main = "Diff Seguros")
hist(data$dif_Planes_pension, main = "Diff Planes de pensión")
hist(data$dif_Hipoteca, main = "Diff Hipoteca")
hist(data$dif_Seguros, main = "Diff Seguros")
hist(data$dif_Prest_personales, main = "Diff Préstamos personales")
```

#### 4. Efectúe el "profiling" de las bajas (con la función catdes de la librería "FactoMineR"). Interprete el resultado.

```{r}
profiling = catdes(data, num.var=1, proba = 0.01)
profiling
#plot(profiling, barplot=T)

```

#### 5. Represente visualmente la relación de las variables explicativas con la variable de respuesta; para ello discretize las variables continuas (esto es, recodifíquelas según un cierto número de intervalos; tenga en cuenta el significado especial del valor 0 a la hora de establecer los intervalos de recodificación) y represente mediante barplots el porcentaje de baja de las modalidades de las variables categóricas (tanto las categóricas originales como las continuas recodificadas).

```{r}
data2 = data

data2$Rec_tot_plazo = cut(data$Total_Plazo, breaks=c(0,0.0001,700,2000,4000,8000,99000),include.lowest=T)
data2$Rec_tot_inversion = cut(data$Total_Inversion, breaks=c(0,0.0001,700,2000,4000,8000,99000),include.lowest=T)
data2$Rec_tot_seguros = cut(data$Total_Seguros, breaks=c(0,0.0001,150,400,1000,3000,99000),include.lowest=T)
data2$Rec_tot_vista = cut(data$Total_Vista, breaks=c(0,0.0001,50,150,400,1000,99000),include.lowest=T)
data2$Rec_oper_caj_Libreta = cut(data$oper_caj_Libreta, breaks=c(-9000,-100,-20,-0.0001,0,20,100,9000))
data2$Rec_oper_ven_Libreta = cut(data$oper_ven_Libreta, breaks=c(-9000,-100,-20,-0.0001,0,20,100,9000))
data2$Rec_dif_CC= cut(data$dif_CC, breaks=c(-99000,-100,-0.0001,0,20,200,1000,99000))
data2$Rec_dif_Libreta= cut(data$dif_Libreta, breaks=c(-99000,-100,-0.0001,0,20,200,1000,99000))
data2$Rec_dif_Plazo= cut(data$dif_Plazo, breaks=c(-99000,-100,-0.0001,0,20,200,1000,99000))
data2$Rec_dif_Ahorro= cut(data$dif_Ahorro, breaks=c(-99000,-100,-0.0001,0,20,200,1000,99000))
data2$Rec_dif_Largo_plazo= cut(data$dif_Largo_plazo, breaks=c(-99000,-100,-0.0001,0,20,200,1000,99000))
data2$Rec_dif_Fondos_inv= cut(data$dif_Fondos_inv, breaks=c(-99000,-100,-0.0001,0,20,200,1000,99000))
data2$Rec_dif_Seguros= cut(data$dif_Seguros, breaks=c(-99000,-100,-0.0001,0,20,200,1000,99000))
data2$Rec_dif_Planes_pension= cut(data$dif_Planes_pension, breaks=c(-99000,-100,-0.0001,0,20,200,1000,99000))
data2$Rec_dif_Hipoteca= cut(data$dif_Hipoteca, breaks=c(-99000,-100,-0.0001,0,20,200,1000,99000))
data2$Rec_dif_Prest_personales= cut(data$dif_Prest_personales, breaks=c(-99000,-100,-0.0001,0,20,200,1000,99000))
```

```{r}
colorPalett = c("#99E47E", "#48BF84", "#439775", "#3C7A80", "#D65F65")


total_observations = nrow(data2)
filter_criteria = 'Baja SI'

# -------------------------
# Variable 1:
# -------------------------

dt_transformation = data2 %>% filter(., Baja == filter_criteria) %>% group_by(Rec_tot_plazo) %>% summarise(variable_pcnt = length(Baja)/total_observations)

x_label = "Intervalos del Total Plazos"
title = paste("Proporcion de Bajas por",x_label)

chart1 = ggplot(dt_transformation, aes(x = Rec_tot_plazo, y = variable_pcnt, group = 1)) + geom_bar(position = "stack", stat='identity') + theme(axis.text.x = element_text(angle = 90, vjust = 0.5, hjust=1)) + ggtitle(title) + labs(y = "% Bajas", x = x_label) + scale_fill_manual(values=colorPalett)

print(chart1)

# -------------------------
# Variable 2:
# -------------------------

dt_transformation = data2 %>% filter(., Baja == filter_criteria) %>% group_by(Rec_tot_inversion) %>% summarise(variable_pcnt = length(Baja)/total_observations)

x_label = "Intervalos del Total Inversión"
title = paste("Proporcion de Bajas por",x_label)

chart2 = ggplot(dt_transformation, aes(x = Rec_tot_inversion, y = variable_pcnt, group = 1)) + geom_bar(position = "stack", stat='identity') + theme(axis.text.x = element_text(angle = 90, vjust = 0.5, hjust=1)) + ggtitle(title) + labs(y = "% Bajas", x = x_label) + scale_fill_manual(values=colorPalett)

print(chart2)

# -------------------------
# Variable 3:
# -------------------------

dt_transformation = data2 %>% filter(., Baja == filter_criteria) %>% group_by(Rec_tot_seguros) %>% summarise(variable_pcnt = length(Baja)/total_observations)

x_label = "Intervalos del Total Seguros"
title = paste("Proporcion de Bajas por",x_label)

chart2 = ggplot(dt_transformation, aes(x = Rec_tot_seguros, y = variable_pcnt, group = 1)) + geom_bar(position = "stack", stat='identity') + theme(axis.text.x = element_text(angle = 90, vjust = 0.5, hjust=1)) + ggtitle(title) + labs(y = "% Bajas", x = x_label) + scale_fill_manual(values=colorPalett)

print(chart2)

# -------------------------
# Variable 4:
# -------------------------
dt_transformation = data2 %>% filter(., Baja == filter_criteria) %>% group_by(Rec_tot_vista) %>% summarise(variable_pcnt = length(Baja)/total_observations)

x_label = "Intervalos del Total Vista"
title = paste("Proporcion de Bajas por",x_label)

chart2 = ggplot(dt_transformation, aes(x = Rec_tot_vista, y = variable_pcnt, group = 1)) + geom_bar(position = "stack", stat='identity') + theme(axis.text.x = element_text(angle = 90, vjust = 0.5, hjust=1)) + ggtitle(title) + labs(y = "% Bajas", x = x_label) + scale_fill_manual(values=colorPalett)

print(chart2)


# -------------------------
# Variable 5:
# -------------------------
dt_transformation = data2 %>% filter(., Baja == filter_criteria) %>% group_by(Rec_oper_caj_Libreta) %>% summarise(variable_pcnt = length(Baja)/total_observations)

x_label = "Intervalos del Oper Caja Libreta"
title = paste("Proporcion de Bajas por",x_label)

chart2 = ggplot(dt_transformation, aes(x = Rec_oper_caj_Libreta, y = variable_pcnt, group = 1)) + geom_bar(position = "stack", stat='identity') + theme(axis.text.x = element_text(angle = 90, vjust = 0.5, hjust=1)) + ggtitle(title) + labs(y = "% Bajas", x = x_label) + scale_fill_manual(values=colorPalett)

print(chart2)


# -------------------------
# Variable 6:
# -------------------------
dt_transformation = data2 %>% filter(., Baja == filter_criteria) %>% group_by(Rec_oper_ven_Libreta) %>% summarise(variable_pcnt = length(Baja)/total_observations)

x_label = "Intervalos de Oper Ven Libreta"
title = paste("Proporcion de Bajas por",x_label)

chart2 = ggplot(dt_transformation, aes(x = Rec_oper_ven_Libreta, y = variable_pcnt, group = 1)) + geom_bar(position = "stack", stat='identity') + theme(axis.text.x = element_text(angle = 90, vjust = 0.5, hjust=1)) + ggtitle(title) + labs(y = "% Bajas", x = x_label) + scale_fill_manual(values=colorPalett)

print(chart2)

# -------------------------
# Variable 7:
# -------------------------
dt_transformation = data2 %>% filter(., Baja == filter_criteria) %>% group_by(Rec_dif_CC) %>% summarise(variable_pcnt = length(Baja)/total_observations)

x_label = "Intervalos Differencia CC"
title = paste("Proporcion de Bajas por",x_label)

chart2 = ggplot(dt_transformation, aes(x = Rec_dif_CC, y = variable_pcnt, group = 1)) + geom_bar(position = "stack", stat='identity') + theme(axis.text.x = element_text(angle = 90, vjust = 0.5, hjust=1)) + ggtitle(title) + labs(y = "% Bajas", x = x_label) + scale_fill_manual(values=colorPalett)

print(chart2)



# -------------------------
# Variable 8:
# -------------------------
dt_transformation = data2 %>% filter(., Baja == filter_criteria) %>% group_by(Rec_dif_Libreta) %>% summarise(variable_pcnt = length(Baja)/total_observations)

x_label = "Intervalos Differencia Libreta"
title = paste("Proporcion de Bajas por",x_label)

chart2 = ggplot(dt_transformation, aes(x = Rec_dif_Libreta, y = variable_pcnt, group = 1)) + geom_bar(position = "stack", stat='identity') + theme(axis.text.x = element_text(angle = 90, vjust = 0.5, hjust=1)) + ggtitle(title) + labs(y = "% Bajas", x = x_label) + scale_fill_manual(values=colorPalett)

print(chart2)


# -------------------------
# Variable 9:
# -------------------------
dt_transformation = data2 %>% filter(., Baja == filter_criteria) %>% group_by(Rec_dif_Plazo) %>% summarise(variable_pcnt = length(Baja)/total_observations)

x_label = "Intervalos Differencia Plazos"
title = paste("Proporcion de Bajas por",x_label)

chart2 = ggplot(dt_transformation, aes(x = Rec_dif_Plazo, y = variable_pcnt, group = 1)) + geom_bar(position = "stack", stat='identity') + theme(axis.text.x = element_text(angle = 90, vjust = 0.5, hjust=1)) + ggtitle(title) + labs(y = "% Bajas", x = x_label) + scale_fill_manual(values=colorPalett)

print(chart2)

# -------------------------
# Variable 10:
# -------------------------
dt_transformation = data2 %>% filter(., Baja == filter_criteria) %>% group_by(Rec_dif_Ahorro) %>% summarise(variable_pcnt = length(Baja)/total_observations)

x_label = "Intervalos Differencia Ahorro"
title = paste("Proporcion de Bajas por",x_label)

chart2 = ggplot(dt_transformation, aes(x = Rec_dif_Ahorro, y = variable_pcnt, group = 1)) + geom_bar(position = "stack", stat='identity') + theme(axis.text.x = element_text(angle = 90, vjust = 0.5, hjust=1)) + ggtitle(title) + labs(y = "% Bajas", x = x_label) + scale_fill_manual(values=colorPalett)

print(chart2)


# -------------------------
# Variable 11:
# -------------------------
dt_transformation = data2 %>% filter(., Baja == filter_criteria) %>% group_by(Rec_dif_Largo_plazo) %>% summarise(variable_pcnt = length(Baja)/total_observations)

x_label = "Intervalos Differencia Largo Plazo"
title = paste("Proporcion de Bajas por",x_label)

chart2 = ggplot(dt_transformation, aes(x = Rec_dif_Largo_plazo, y = variable_pcnt, group = 1)) + geom_bar(position = "stack", stat='identity') + theme(axis.text.x = element_text(angle = 90, vjust = 0.5, hjust=1)) + ggtitle(title) + labs(y = "% Bajas", x = x_label) + scale_fill_manual(values=colorPalett)

print(chart2)



# -------------------------
# Variable 12:
# -------------------------
dt_transformation = data2 %>% filter(., Baja == filter_criteria) %>% group_by(Rec_dif_Fondos_inv) %>% summarise(variable_pcnt = length(Baja)/total_observations)

x_label = "Intervalos Differencia Fondos de Inversión"
title = paste("Proporcion de Bajas por",x_label)

chart2 = ggplot(dt_transformation, aes(x = Rec_dif_Fondos_inv, y = variable_pcnt, group = 1)) + geom_bar(position = "stack", stat='identity') + theme(axis.text.x = element_text(angle = 90, vjust = 0.5, hjust=1)) + ggtitle(title) + labs(y = "% Bajas", x = x_label) + scale_fill_manual(values=colorPalett)

print(chart2)


# -------------------------
# Variable 13:
# -------------------------
dt_transformation = data2 %>% filter(., Baja == filter_criteria) %>% group_by(Rec_dif_Seguros) %>% summarise(variable_pcnt = length(Baja)/total_observations)

x_label = "Intervalos Differencia Seguros"
title = paste("Proporcion de Bajas por",x_label)

chart2 = ggplot(dt_transformation, aes(x = Rec_dif_Seguros, y = variable_pcnt, group = 1)) + geom_bar(position = "stack", stat='identity') + theme(axis.text.x = element_text(angle = 90, vjust = 0.5, hjust=1)) + ggtitle(title) + labs(y = "% Bajas", x = x_label) + scale_fill_manual(values=colorPalett)

print(chart2)

# -------------------------
# Variable 14:
# -------------------------
dt_transformation = data2 %>% filter(., Baja == filter_criteria) %>% group_by(Rec_dif_Planes_pension) %>% summarise(variable_pcnt = length(Baja)/total_observations)

x_label = "Intervalos Differencia Planes de Pensión"
title = paste("Proporcion de Bajas por",x_label)

chart2 = ggplot(dt_transformation, aes(x = Rec_dif_Planes_pension, y = variable_pcnt, group = 1)) + geom_bar(position = "stack", stat='identity') + theme(axis.text.x = element_text(angle = 90, vjust = 0.5, hjust=1)) + ggtitle(title) + labs(y = "% Bajas", x = x_label) + scale_fill_manual(values=colorPalett)

print(chart2)


# -------------------------
# Variable 15:
# -------------------------
dt_transformation = data2 %>% filter(., Baja == filter_criteria) %>% group_by(Rec_dif_Hipoteca) %>% summarise(variable_pcnt = length(Baja)/total_observations)

x_label = "Intervalos Differencia Hipoteca"
title = paste("Proporcion de Bajas por",x_label)

chart2 = ggplot(dt_transformation, aes(x = Rec_dif_Hipoteca, y = variable_pcnt, group = 1)) + geom_bar(position = "stack", stat='identity') + theme(axis.text.x = element_text(angle = 90, vjust = 0.5, hjust=1)) + ggtitle(title) + labs(y = "% Bajas", x = x_label) + scale_fill_manual(values=colorPalett)

print(chart2)

# -------------------------
# Variable 16:
# -------------------------
dt_transformation = data2 %>% filter(., Baja == filter_criteria) %>% group_by(Rec_dif_Prest_personales) %>% summarise(variable_pcnt = length(Baja)/total_observations)

x_label = "Intervalos Differencia Prestamos Personales"
title = paste("Proporcion de Bajas por",x_label)

chart2 = ggplot(dt_transformation, aes(x = Rec_dif_Prest_personales, y = variable_pcnt, group = 1)) + geom_bar(position = "stack", stat='identity') + theme(axis.text.x = element_text(angle = 90, vjust = 0.5, hjust=1)) + ggtitle(title) + labs(y = "% Bajas", x = x_label) + scale_fill_manual(values=colorPalett)

print(chart2)
```

#### 6. Suponga que quiere analizar la compra de un producto a partir del barrio de residencia (en clase alta o baja, indicador del poder adquisitivo del cliente). En un primer análisis se obtiene la siguiente tabla.

#### En su opinión, ¿el poder adquisitivo del cliente, tiene alguna influencia sobre la compra o no del producto? (Responda sólo calculando las probabilidades, sin realizar la prueba de hipótesis de igualdad entre ambas probabilidades).

```{r}
# Probabilidad de comprar clase alta
20 / 393 * 100 

# Probabilidad de comprar clase baja
6 / 322 * 100
```

Podemos observar que las dos probabilidades son muy bajas, aunque, los de clase alta tiene un 4% más de opciones de comprar.\
\
No son unos datos muy fiables, ya que, se podría dar por hecho que los individuos de clase alta tienden a comprar más productos y ser más consumistas que los de clase baja y, por tanto, de ahí esa diferencia de probabilidad sin importar de que producto se trate.

#### Un empleado senior de la compañía nos sugiere profundizar más en el análisis y tener en cuenta la edad de los clientes. Cruzando por edad (adulto o joven) los dos tipos de barrio mencionados, obtenemos las siguientes tablas:

#### ¿Tenía razón el empleado de que era conveniente tener en cuenta la edad?. ¿Cuál de los dos factores, el barrio de residencia o la edad, es el determinante en la compra del producto en cuestión?

```{r}
# Probabilidad de comprar clase alta jovens
3 / 179 * 100 
# Probabilidad de comprar clase alta adultos
17 / 214 * 100 


# Probabilidad de comprar clase baja jovens
4 / 297 * 100 
# Probabilidad de comprar clase baja adultos
2 / 25 * 100 

```

Podemos concluir que el empleado tenía razón, es decir, la edad influye. Se puede ver que los jóvenes tienden a comprar más este producto frente a los adultos sin importar del barrio del que provengan, ya que, la diferencia entre los jóvenes de clase alta y los jóvenes de la clase baja no es significativa. Habría que tener en cuenta que los cálculos sobre los jóvenes de clase baja es sobre un conjunto de 25 jóvenes frente a los jóvenes de clase alta, donde hay un total de 214, siendo esta muestra más representativa sobre la población de gente joven de clase alta.
