---
title: "Sesión 1: Estadistica Básica"
author: "Miguel Albertí Pons & Iker González Cuellar"
date: "05-11-22"
output:
  html_document: default
---

```{=html}
<style type="text/css">
.main-container {
  max-width: 1500px;
  margin-left: auto;
  margin-right: auto;
}
</style>
```

------------------------------------------------------------------------

```{r}
library(DescTools)
library(dplyr)
library(magrittr)
setwd('D:/iCloud/iCloudDrive/Master Big Data/Data Analytics - Teoria_Practica/_r_exercises/2-ExerciseIntroStatistics')

```

#### **1. Calcular la media, la mediana, la desviación tipo, el primer cuartil, el tercer cuartil, el rango intercuartílico y dibujar el correspondiente boxplot, de la siguiente muestra de precios de pisos (de 3 habitaciones): 7.80, 12.60, 15.96, 13.50, 8.25, 31.29, 16.46**

```{r}
PreciosPisos = data.frame('precio' = c(7.80, 12.60, 15.96, 13.50, 8.25, 31.29, 16.46))

cat("Estadisticas descriptivas:\n",
"media:", mean(PreciosPisos$precio),"\n", 
"mediana:",median(PreciosPisos$precio),"\n",
"Desviación Tipo:", sd(PreciosPisos$precio),"\n",
"Q1:", summary(PreciosPisos$precio)[2],"\n",
"Q3:", summary(PreciosPisos$precio)[5],"\n",
"IQR:", summary(PreciosPisos$precio)[5] - summary(PreciosPisos$precio)[2],"\n")

```

```{r}
boxplot(PreciosPisos$precio, horizontal=T, col = "#83F7AF", xlab = "Precio", ylab = T)
```

#### **2. Diga que razones le parecen convincentes para justificar que la media de una muestra escogida al azar es un estimador más fiable que la media de una muestra de expertos.**

-   La media de una muestra *escogida al azar*, será siempre un estimador fiable cuando la muestra sea seleccionada de forma aleatoria cumpliendo los criterios de independencia y deversidad de la muestra en cuestión ya que de esta forma se permite tener un cierto grado de control sobre el margen de error.

-   La media de una muestra seleccionada *por expertos* introduce sesgo ya que la muestra no es seleccionada de forma aleatoria, sino por un criterio pre-definido hacia un grupo específico anulando la posibilidad de controlar los margenes de error por el bias del experto resultando en una muestra no representativa.

#### **3. Suponga la variable aleatoria "tiempo que tardo en ir de mi casa al trabajo" y diferencie factores sistemáticos y factores aleatorios intervinientes en su medición.**

Sí en el día a día vuelvo a casa en bicicleta désde la universidad y quiero saber cuanto tiempo tardo, tendré que tener en cuenta diferentes factores:

[*Factores sistemáticos:*]{.underline}

-   Disponibilidad de bicicletas (usuarios bicing)

-   Hora de salida

-   Semaforos en la ruta hacia el destino

-   Distancia a recorrer al trabajo según la ruta

[*Factores aleatorios:*]{.underline}

-   Alteraciones viales como por ejemplo cortes de calles por razones externas (e.g manifestaciones, reparaciones, etc)

-   Condiciones climaticas

-   Accidente ocacionados por 3eras personas

-   Averías por condiciones externas

#### **4. Cuando podemos asegurar que el mecanismo generador de una variable aleatoria se aproxima a una distribución gaussiana.**

Se puede asegurar que el mecanismo generador de una variable aleatoria se aproxima a una distribución gaussiana cuando el ruido de la muestra tiene una cantidad considerable de factores irrelevantes y que todos estos factores irrelevantes tengan un nivel de importancia similar.

#### **5. Lea el fichero "BCN_pisos.txt". Efectúe un summary de las variables leídas. Detecte si en el fichero proporcionado hay registros duplicados y elimínelos. Los datos proporcionados son reales. ¿Porque cree que existen registros duplicados?.**

```{r}
BcnPisos = read.delim("_2ex_repository/bcn_pisos.txt")

summary(BcnPisos)

#Evaluación de duplicados
duplicateEval = data.frame(duplicated(BcnPisos))
duplicateEval %>% group_by(duplicateEval$duplicated.BcnPisos) %>% summarise(counts=n())


# Eliminar Duplicados
BcnPisosUnique = unique(BcnPisos)
count(BcnPisosUnique)
```

Existen registros duplicados por que un piso puede ser promocionado por más de una agencia inmobiliaria.

#### **6. Represente gráficamente la distribución de cada variable del fichero: histograma o función de densidad para las variables continuas o diagrama de barras para las variables categóricas.**

```{r}
x = BcnPisos$Valor
histValor = hist(x, breaks = 15, col="#7ceff7", xlab = "Valor", main = "Valor Pisos BCN")
xfit = seq(min(x), max(x), length(x))
yfit = dnorm(xfit, mean = mean(x), sd = sd(x))
yfit = yfit*diff(histValor$mids[1:2])*length(x)

lines(xfit, yfit, col="#f25767", lwd="2")

######

x = BcnPisos$Superf
histSuperf = hist(x, breaks = 20, col="#79ed98", xlab = "Superficie", main = "Superficie Pisos BCN")

######

x = BcnPisos$Dorm
histSuperf = hist(x, breaks = 5, col="#e1ed79", xlab = "Dormitorios", main = "Dormitorios Pisos BCN")

######

x = BcnPisos$Banys
histSuperf = hist(x, breaks = 5, col="#8f7af5", xlab = "Baños", main = "Baños Pisos BCN")

######

x = BcnPisos$Edat
histSuperf = hist(x, breaks = 18, col="#e86161", xlab = "Edad", main = "Edad Pisos BCN")

######

x = BcnPisos$ValSol
histSuperf = hist(x, breaks = 30, col="#c675c7", xlab = "Valor Suelo", main = "Valor Suelo Pisos BCN")

xfit = seq(min(x), max(x), length(x))
yfit = dnorm(xfit, mean = mean(x), sd = sd(x))
yfit = yfit*diff(histValor$mids[1:2])*length(x)

lines(xfit, yfit, col="#f25767", lwd="2")
```

```{r}
y = table(BcnPisos$Estat)
barplot(y, col = "#7ceff7", main = "Estado")

######

y = table(BcnPisos$Planta)
barplot(y, col = "#79ed98", main = "Planta")

######

y = table(BcnPisos$Dist)
barplot(y, col = "#e1ed79", main = "Distrito")

######

y = table(BcnPisos$Tipus)
barplot(y, col = "#8f7af5", main = "Tipo")

######

y = table(BcnPisos$ExtInt)
barplot(y, col = "#e86161", main = "Exterior / Interior")

######

y = table(BcnPisos$Reforma)
barplot(y, col = "#c675c7", main = "Reforma")
```

#### **7. Identifique si existe algún piso que podemos considerar "outlier" (para ello solo tenga en cuenta las variables continuas). Elimínelo del data frame.**

```{r}
BcnPisosOutliers = BcnPisos[,c(1:5,9)]  # Keep only continuous variables

outlier.scores = LOF(scale(BcnPisosOutliers), k=5) # Apply LOF to continuous variables

outliers = order(outlier.scores, decreasing = T)[1:10]  # Keep only top 10 Outliers

cbind(outlier.scores[outliers], BcnPisos[outliers,]) # Adding Outlier Score to dataframe

BcnPisosNoOutliers = filter(BcnPisos, !row_number() %in% outliers) # Removing top 10 outliers

```

#### **8. Efectúe un diagrama bivariante (plot) entre el "Valor de los pisos" y su "Superficie". Calcule la covariancia y la correlación entre ambas variables.**

```{r}
# Scatter plot entre variables valor y superficie con descarte de los top 10 outliers

plot(BcnPisosNoOutliers$Valor, BcnPisosNoOutliers$Superf, col = '#fca062')

```

```{r}
cat("Covariance:",cov(BcnPisosNoOutliers$Valor, BcnPisosNoOutliers$Superf), "\nCorrelation:", cor(BcnPisosNoOutliers$Valor, BcnPisosNoOutliers$Superf))

```

Dada la correlación de 0.8862507 es muy próxima a 1, se puede determinar que existe una fuerte correlación entre el **Valor** del piso y su **Superficie**.

#### **9. Calcule la asociación entre el "Valor de los pisos" y el "Distrito".**

```{r}
oneway.test(BcnPisosNoOutliers$Valor ~ BcnPisosNoOutliers$Dist, var.equal = T)
```

Al obtener un valor F mucho mayor a 1, sugiere que existe una relación entre las variables ***Valor*** y ***Distrito***. Tomando en cuenta el valor F y p-value (el cual es cercano a cero y menor que 0.01) podemos concluir que las variables son dependientes aceptando h1 y rechazando h0.

#### **10. Calcule la asociación entre el "Distrito" y el "Estado de la vivienda".**

```{r}

DistVsEstat = table(BcnPisosNoOutliers$Dist, BcnPisosNoOutliers$Estat)

xSquared = chisq.test(DistVsEstat)

print(xSquared)

```

```{r}

criticalValue = qchisq(0.99, df = xSquared$parameter)

cat("Es Chi Cuadrado mayor que el valor critico?:", xSquared$statistic > criticalValue)
```

Dado que el chi-cuadrado es mayor que el critical value, podemos rechazar h0 y aceptar h1 ya que sugiere una correlación entre **Distrito** y **Estado de la vivienda** reforzado por un p-value próximo a cero y menor que 0.01.
