---
title: "Analisis De Componentes Principales "
author: "Miguel Albertí Pons, Iker González Cuellar, Pol Martínez Collado"
date: "15-03-23"
output:
  html_document: default
---

```{r message=FALSE}
library(ggplot2)
library(reshape2)
library(tidyr)
library(dplyr)
library(GGally)
library(FactoMineR)

```

#### 1. Lea el fichero "churn.txt". Efectúe las correcciones del fichero de datos ya realizadas para el ejercicio de "Profiling". Razone lo que significa realizar un ACP con datos estandarizados o sin estandarizar.

```{r}
data = read.table("_repository/churn.txt",header=T)

data$sexo[data$sexo == 'No informado'] = 'MUJER'
data$Nomina = replace(data$Nomina, is.na(data$Nomina), 'Nomina NO')
data$Pension = replace(data$Pension, is.na(data$Pension), 'Pension NO')
data$Debito_aff = replace(data$Debito_aff, is.na(data$Debito_aff), 'Debito aff. NO')
data$VISA = replace(data$VISA, is.na(data$VISA), 'VISA NO')
data$MCard = replace(data$MCard, is.na(data$MCard), 'MCard NO')
dim(data)
```

Al estandarizar los datos, signfica que las variables se normalizan las variables, centrandolas y con una desviación tipo igual a1, de esta forma los valores se ponen en una misma escala para ser comparables y evitar cualquier sesgo por valores atípicos muy elevados. Por el otro lado, el no estandarizar los datos, el análisis se podrá ver afectado en caso de que las valores no esten en una misma escala ya que los valores atípicos podrán sesgar el análisis.

```{r}
#ggpairs(data, columns = 30)

```

#### 2. Efectúe un Análisis de Componentes Principales estandarizado, tomando como variables activas los productos bancarios antes especificados. Declare como ilustrativos los clientes que se dieron de baja (de esta forma la configuración obtenida reflejará la de los clientes "normales").

```{r}
#data_solo_NoBaja = filter(data, Baja == 'Baja NO')
cp = PCA(data, quanti.sup = c(13:17), quali.sup = c(1:3,5:12,18))

```

#### 3. Obtenga la representación gráfica del "Screeplot" (diagrama de los "eigenvalues") y a la vista de las correlaciones entre las variables originales y las componentes principales, decida el número de dimensiones significativas. ¿Cuál es el porcentaje de variancia retenido?.

```{r}
plot(cp$eig[,1], type='l', main = 'Screeplot')
abline(v = 5, col = 'red', lty = 2)
```

```{r}
cp$eig
```

El número de dimensiones significativas sería 5, ya que en el screeplot se puede observar el último ángulo convexo ("last elbow") en dicha dimensión, obteniendo un porcentaje de variancia retenido del 45.97%. A partir de la dimensión 5, el resto de dimensiones se pueden considerar ruido aleatorio.

#### 4.	Efectúe una rotación "varimax" para hacer más evidente los factores latentes (intangibles) presentes en sus datos activos. ¿Cuáles son en este caso estos factores latentes?.

```{r}
cp_rot = varimax(cp$var$cor[,1:5])
cp_rot$loadings
```

Los factores latentes serían los siguientes:

-   **Dim. 1**: dif_CC, dif_Ahorro

    -   Diferencía las personas con dinero en su cuenta corriente de aquellos con dinero en fondos de ahorro

-   **Dim.2**: oper_caj_Libreta, dif_Hipoteca

    -   Agrupa a las personas con diferencias en su operativa a nivel de cajero en su cuenta corriente (extracciones/ingresos) con los cambios (e.g pagos) en sus respectivas hipotecas en los 3 meses y al año anterior.

-   **Dim.3**: dif_Libreta, dif_Plazo

    -   Agrupa las personas con diferencias en sus libretas y sus productos a plazos respecto a los 3 meses y al año anterior

-   **Dim.4**: dif_Largo_plazo, dif_Fondos_inv

    -   Diferencía las personas con cambios en sus productos a largo plazo con aquellos con inversiones en Fondos de inversión respecto a los 3 meses y al año anterior.

-   **Dim.5**: dif_Planes_pension

    -   Identifica aquellos con cambios en sus planes de pensiones respecto a los 3 meses y al año anterior

#### 5.	Represente gráficamente la nube de puntos individuo activos. Sobre esta nube proyecte los individuos suplementarios. ¿Piensa Ud. que la configuración de los clientes que han sido baja es distinta de la de los clientes que no han sido baja?. Haga la representación solamente en el primer plano factorial (ejes 1 y 2).

```{r}
plot(cp, axes = c(1,2), choix = c('ind'), title = "test", cex = 0.7, col.ind = 'gray', col.ind.sup = 'blue', label = 'none', invisible = 'quali')
```
