---
title: 'Clustering'
author: "Miguel Albertí Pons, Iker González Cuellar, Pol Martínez Collado"
date: "22-03-23"
output:
  html_document: default
  pdf_document: default
---

```{r message=FALSE}
library(ggplot2)
library(reshape2)
library(tidyr)
library(dplyr)
library(GGally)
library(stats)
library(cluster)
library(FactoMineR)
```

# Componentes principales

```{r}
data = read.table("_repository/churn.txt",header=T)
data$sexo[data$sexo == 'No informado'] = 'MUJER'
data$Nomina = replace(data$Nomina, is.na(data$Nomina), 'Nomina NO')
data$Pension = replace(data$Pension, is.na(data$Pension), 'Pension NO')
data$Debito_aff = replace(data$Debito_aff, is.na(data$Debito_aff), 'Debito aff. NO')
data$VISA = replace(data$VISA, is.na(data$VISA), 'VISA NO')
data$MCard = replace(data$MCard, is.na(data$MCard), 'MCard NO')
index_SiBaja = which(data$Baja == 'Baja SI')
```

```{r}
options(ggrepel.max.overlaps = Inf)
nd = 4
cp = PCA(data,ncp=nd , quanti.sup = c(4,19:30), quali.sup = c(1:3,5:12,18), ind.sup = index_SiBaja)

cpsig = cp$ind$coord


```

# Ejercicio 1

**Con las componentes principales halladas significativas, efectúe una Clasificación Ascendente Jerárquica por el método de Ward. Explique en qué consiste el método de agregación de Ward?. Represente el dendrograma (o árbol jerárquico) obtenido.**

```{r}

dist.cpsig = dist(cpsig)

cp.hclust = hclust(dist.cpsig, method = "ward.D2")
plot(CAJ, main = "Dendrograma de la CAJ por Ward", xlab = "Observaciones", ylab = "Distancia", cex = 0.001)
```

```{r}
n1 = 200
k1 = kmeans(cpsig, n1)
freq = k1$size
d2 = dist(k1$centers)
h2 = hclust(d2, method = 'ward.D2', members = freq)

plot(h2)
barplot(h2$height[(n1-30):(n1-1)])
```

El método de agregación de ward consiste en conseguir grupos los mas homogenos posibles, esto lo hace reduciendo la varianza total dentro de cada grupo. De igual forma, se calcula una nube de puntos en base a los centroides y al agregar los dos puntos, se busca perder el la inersia mínima en función de los pesos de los centroides, ya que la densidad de la nube de puntos determina la masa interviniente. Es importante que la nube de puntos estén en un espacio euclideo para poder utilizar el método de ward.

# Ejercicio 2

**A la vista del diagrama de barras del índice de nivel de las últimas agregaciones efectuadas, decida el número de clases de clientes diferentes que existen en los datos analizados.**

```{r}
datNo = filter(data, data$Baja == 'Baja NO')
dataHeight = nrow(datNo)

barplot(cp.hclust$height[((dataHeight-30):(dataHeight-1))])
abline(v=30, col='red')

nc = 5+1
```

En base a el diagrama de barras, podemos observar un primer salto significativo entre las barras 25 y 26, por lo cual se podría considerar un total de 5+1 clases (6 clusters en total), de tal forma que podemos preservar la interpretabilidad. De la misma forma se podría elegir un grupo de 11+1 clusters, pero por el criterio de interpretabilidad, procedemos a elegir 6.

# Ejercicio 3

**Obtenga la partición del árbol jerárquico en el número de clases finales deseado. Diga el número de clientes por "cluster", y calcule el centro de gravedad de los clusters obtenidos.**

```{r}

cut6 = cutree(cp.hclust, nc)
table(cut6)

cdg.nc = aggregate(as.data.frame(cpsig), list(cut6), mean)[,2:(nd+1)]

print(cdg.nc)

Bss = sum(rowSums(cdg.nc^2)*as.numeric(table(cut6)))
Tss = sum(cpsig^2)

calidad = (100*Bss/Tss)


print(paste(str("CALIDAD DEL CORTE DEL ARBOL JERARQUICO:") + str(calidad)))
```

# Ejercicio 4

**En qué consiste la operación de consolidación de una partición obtenida por corte del árbol jerárquico. Efectúe esta operación en la partición obtenida en el apartado 3 anterior. Diga el número de clientes en las clases finales obtenidas.**

```{r}

k6 = kmeans(cpsig,centers = cdg.nc)
k6$size
```

```{r}
calidad_cons = 100*k6$betweenss/k6$totss

print(paste(str("CALIDAD DEL CORTE DEL ARBOL JERARQUICO CONSOLIDADO:") + str(calidad_cons)))

```

La operación de consolidación consiste en fusionar los clusters obtenidos por el método de corte Jerárquico con los clusters obtenidos a través del Kmeans, ya que los centros de gravedad obtenidos en la función de agregación del Método de corte Jerárquico serán utilizados en la función de Kmeans, obteniendo un alto nivel de precisión.

# Ejercicio 5

**Represente la partición final obtenida en el primer gráfico factorial, distinguiendo con colores diferentes cada una de las clases de clientes detectados.**

```{r}
plot(cpsig[,1], cpsig[,2], type = 'n')
text(cpsig[,1], cpsig[,2], col = k6$cluster, cex = 0.6)
abline(h=0, v=0, col='gray')
```

# Ejercicio 6

**Interpretamos las clases finales obtenidas. Para ello utilizamos la función "catdes" de R. Interprete y de un nombre a cada una de los tipos de cliente identificados.**

```{r}
```

# Ejercicio 7

**Asigne ahora los clientes que SI han sido baja en la tipología de clientes anterior (tome para ello la proyección de los individuos suplementarios obtenidos en el PCA y utilice la función knn1 de la librería class).**

```{r}
```

# Ejercicio 8

**Represente gráficamente (con la función barplot de R) la proporción de clientes en cada una de las clases de ambos conjuntos de clientes ("normales" y los que han sido baja). Diga qué clusters tienen un riesgo mayor que el cliente se de de baja.**

```{r}
```
